臺灣高等法院刑事裁定
109年度抗字第1403號
抗  告  人  
即  受刑人  許智傑



上列抗告人即受刑人因聲請定其應執行刑案件，不服臺灣宜蘭地
方法院中華民國109年7月13日裁定（109年度聲字第426號，聲請
案號：臺灣宜蘭地方檢察署109年度執聲字第313號），提起抗告
，本院裁定如下：
    主  文
抗告駁回。                                              
    理  由
一、原裁定意旨略以：抗告人即受刑人許智傑前因施用毒品案件
    ，先後經判處如附表所示之刑並均確定在案，茲臺灣宜蘭地
    方檢察署檢察官聲請原審法院裁定抗告人之應執行刑，經原
    審法院審核認聲請為正當，並審酌各罪宣告刑之刑總和上限
    、各刑中最長期下限，同時考量受刑人各犯罪情節、危害狀
    況、侵害法益、犯罪次數及整體犯罪非難評價等總體情狀綜
    合判斷，而裁定抗告人應執行有期徒刑3年等語。
二、抗告意旨略以：自民國95年7月1日新法廢除連續犯之規定，
    造成部分慣犯所犯如竊盜、毒品等輕罪，卻因適用數罪併罰
    致使刑罰數倍於舊法連續犯，因而過重之不合理現象。再者
    ，施用毒品於身心科醫師觀感中是病人而非罪人，其所觸犯
    之法益亦對社會危害輕微，相對於重罪於定刑時可獲大幅度
    減輕者，此類輕罪反被裁定重罰、未能獲相對應之減輕，其
    本末倒置、不公之處，昭然可見；懇請重新審酌裁量，給予
    合理、公平、從輕之裁定，讓抗告人有自新機會，得以早日
    復歸社會、家庭，盡子女之責侍奉老父，彌補先前之過，絕
    不再犯云云。
三、按數罪併罰，分別宣告多數有期徒刑者，於各刑中之最長期
    以上，各刑合併之刑期以下，定其刑期，但不得逾30年，刑
    法第51條第5款定有明文；此乃因刑罰之科處，應以行為人
    之責任為基礎，考量人之生命有限，刑罰對被告造成之痛苦
    程度，係以刑度增加而生加乘效果，而非等比方式增加，如
    以實質累加方式執行，刑責恐將偏重過苛，不符現代刑事政
    策及刑罰之社會功能，故透過定應執行刑程序，採限制加重
    原則，授權法官綜合斟酌被告犯罪行為之不法與罪責程度、
    各罪彼此間之關聯性（例如數罪犯罪時間、空間、各行為所
    侵害法益之專屬性或同一性、數罪對法益侵害之加重效應等
    ）、數罪所反應被告人格特性與傾向、對被告施以矯正之必
    要性等，妥適裁量最終具體應實現之刑罰，以符罪責相當之
    要求。次按數罪併罰之定應執行之刑，係出於刑罰經濟與責
    罰相當之考量，並非予以犯罪行為人或受刑人不當之利益，
    為一種特別的量刑過程，倘法院於審酌個案具體情節，裁量
    定應執行之刑時，並未違背刑法第51條各款或刑事訴訟法第
    370條第3項等所定之方法或範圍（即法律之外部性界限），
    亦無明顯違背公平、比例原則或整體法律秩序之理念及法律
    規範之目的（即法律之內部性界限）者，即屬其裁量權合法
    行使之範疇，不得任意指為違法或不當（最高法院108年度
    台抗字第89號裁判要旨參照）。末按個案之裁量判斷，除非
    有全然喪失權衡意義，或其裁量行使顯然有違比例、平等諸
    原則之裁量權濫用之情形，否則縱屬犯罪類型雷同，仍不得
    將不同案件裁量之行使比附援引為本案之量刑輕重比較，以
    視為判斷法官本於依法獨立審判之授權所為裁量是否有濫用
    之依據。此與所謂相同事務應為相同處理，始符合比例原則
    與平等原則之概念，迥然有別（最高法院100年度台上字第2
    1號判決意旨參照）。
四、經查：本件抗告人所犯如附表所示之罪，先後經臺灣宜蘭地
    方法院分別判處如附表所示之刑，且於如附表所示判決確定
    日期分別確定在案，有各該判決書及本院被告前案紀錄表在
    卷可稽。臺灣宜蘭地方檢察署檢察官因而向原審法院聲請就
    附表所示罪刑定其應執行之刑，經原審法院審核認聲請為正
    當，並衡酌抗告人所犯各罪之性質、個案之具體情況，尊重
    各該確定判決之原裁判法院就各該犯行本於罪刑相當原則所
    量定之刑度，定其應執行刑為有期徒刑3年，其所定應執行
    刑分別係在附表所示各宣告刑中之刑期最長之有期徒刑10月
    以上，各刑合併之有期徒刑4年11月以下，復未逾附表各編
    號前所定之應執行刑加計其他裁判所處刑期之總和（即原裁
    定附表編號1至5前此所定應執行有期徒刑2年6月、附表編號
    6至7前此所定應執行刑有期徒刑1年，合計為3年6月），符
    合量刑裁量之外部性界限及內部性界限，且與法律規範之目
    的、精神、理念及法律秩序不相違背，難認有裁量權濫用之
    情形，亦與罪刑相當原則無悖，應屬法院裁量職權之適法行
    使。綜衡卷存事證及受刑人所犯數罪類型、次數、各罪之侵
    害法益、個別罪質內容、各罪犯罪情節、對其犯罪應予之整
    體評價等一切情狀，因認原審所定執行刑，已屬適度減輕受
    刑人之刑期，其所定應執行刑並未逾越法律所規定之範圍，
    亦無明顯過重而違背比例原則或公平正義之情形，與刑罰經
    濟、刑法定應執行刑之恤刑考量等法律規範目的均無違背，
    核屬原審法院定刑職權之適法行使，於法並無違誤。至抗告
    意旨所指其他個案所定執行刑減免之情形，係法官酌量具體
    案件不同情節之結果，且執行刑之酌定，尤無必須按一定比
    例、折數衡定之理，無從比附攀引他案量刑，指摘原裁定不
    當。從而，抗告意旨主張原審定刑過重，請求從輕定刑云云
    ，自無可採。本件抗告為無理由，應予駁回。
據上論斷，應依刑事訴訟法第412條，裁定如主文。
中　　華　　民　　國　　109 　年　　8 　　月　　27　　日
                  刑事第十五庭  審判長法　官  劉興浪
                                      法　官  林怡秀
                                      法　官  古瑞君
以上正本證明與原本無異。
如不服本裁定，應於收受送達後五日內向本院提出抗告狀。
                                      書記官  林君縈
中　　華　　民　　國　　109 　年　　8 　　月　　27　　日
附表：受刑人許智傑定應執行刑案件一覽表
（以下臺灣宜蘭地方檢察署簡稱「宜蘭地檢」；臺灣宜蘭地方法
院簡稱「宜蘭地院」）
編號  1  2 3 4 罪名  施用第一級毒品  施用第二級毒品 施用第一級毒品 施用第一級毒品 宣告刑  有期徒刑9月  有期徒刑8月 有期徒刑9月 有期徒刑9月 犯罪日期  108年6月20日凌晨1時許為警採尿回溯26小時內某時  108年6月20日凌晨1時許為警採尿回溯96小時內某時 108年6月28日15時58分許為警採尿回溯26小時內某時 108年7月25日20時47分許為警採尿回溯26小時內某時 偵查(自訴)機關 年度案號  宜蘭地檢108年度毒偵字第641號等  宜蘭地檢108年度毒偵字第641號等 宜蘭地檢108年度毒偵字第641號等 宜蘭地檢108年度毒偵字第641號等 最後 事實審 法院 宜蘭地院  宜蘭地院 宜蘭地院 宜蘭地院  案號 108年度訴字第360號  108年度訴字第360號 108年度訴字第360號 108年度訴字第360號  判決日期 109年2月27日  109年2月27日 109年2月27日 109年2月27日 確定 判決 法院 宜蘭地院  宜蘭地院 宜蘭地院 宜蘭地院  案號 108年度訴字第360號  108年度訴字第360號 108年度訴字第360號 108年度訴字第360號  判決確定日期 109年4月1日  109年4月1日 109年4月1日 109年4月1日 是否為得易科罰金之案件  否  否 否 否 備註  宜蘭地檢109年度執字第936號  宜蘭地檢109年度執字第936號 宜蘭地檢109年度執字第936號 宜蘭地檢109年度執字第936號   編號1至5經定應執行有期徒刑2年6月     
編號  5  6 7 罪名  施用第二級毒品  施用第一級毒品 施用第二級毒品 宣告刑  有期徒刑7月  有期徒刑10月 有期徒刑7月 犯罪日期  108年7月23日上午10時許  108年11月1日某時 108年10月底某日 偵查(自訴)機關 年度案號  宜蘭地檢108年度毒偵字第641號等  宜蘭地檢108年度毒偵字第903號 宜蘭地檢108年度毒偵字第903號 最後 事實審 法院 宜蘭地院  宜蘭地院 宜蘭地院  案號 108年度訴字第360號  109年度訴字第87號 109年度訴字第87號  判決日期 109年2月27日  109年4月29日 109年4月29日 確定 判決 法院 宜蘭地院  宜蘭地院 宜蘭地院  案號 108年度訴字第360號  109年度訴字第87號 109年度訴字第87號  判決確定日期 109年4月1日  109年6月1日 109年6月1日 是否為得易科罰金之案件  否  否 否 備註  宜蘭地檢109年度執字第936號  宜蘭地檢109年度執字第1550號 宜蘭地檢109年度執字第1550號   編號1至5經定應執行有期徒刑2年6月  編號6、7經定應執行有期徒刑1年